臺灣臺中地方法院民事裁定　九十三年度小抗字第三號
　　抗　告　人　乙○○
　　相　對　人　大唐皇庭管理委員會
　　法定代理人　甲○○
右當事人間請求給付管理費事件，抗告人對於本院臺中簡易庭民國九十三年一月二日
九十二年度中小字第一四五一號民事裁定提起抗告，本院裁定如左：
    主      文
抗告駁回。
抗告費用新臺幣壹仟元由抗告人負擔。
    理      由
一、抗告意旨略以：相對人於民國八十年九月起至八十七年十二月底止，每月向社區
    住戶台中縣大里市○○路二００號六樓之抗告人，及台中縣大里市○○路一九二
    號六樓之訴外人羅述淑，除徵收兩份管理費外，超收新台幣（下同）一千五百元
    、一千元，以八十八個月計算則各超收十三萬二千元、八萬八千元，相對人於八
    十七年召開會議同意上開超收款項全數退還抗告人及羅述淑，並且同意將抗告人
    及羅述淑之房客繳交管理費收據均提供與抗告人收執。惟相對人遲至九十三年一
    月二十七日仍未履行歸還上開款項等，為防止相對人及社區管理員迫害騷擾房客
    ，抗告人自八十八年起五間套房不再出租，迄於九十三年一月二十七日止受有此
    期間租金之收入，抗告人於九十二年十二月三十一日提出「針對限期起訴提起民
    事聲明反訴狀」，提起本件反訴，原審法院裁定駁回，違反善良風俗，依民法第
    七十二條規定應屬無效，原裁定違法，為此提起抗告（抗告人於九十三年一月廿
    七日民事上訴、抗告狀中，一併提起上訴之部分，因未遵期繳納上訴費用，業經
    原審法院於九十三年二月二十日裁定駁回，附此敘明）云云。
二、按原告之訴，有起訴不合程式或不備其他要件之情形者，法院應以裁定駁回之；
    又被告於言詞辯論終結前，得在本訴繫屬之法院，對於原告及就訴訟標的必須合
    一確定之人提起反訴，民事訴訟法第二百四十九條第一項第六款、第二百五十九
    條分別定有明文。查本件給付管理費事件，本訴部分業經原審法院於九十二年十
    二月二十二日言詞辯論終結，有當日言詞辯論筆錄附卷可稽，抗告人即反訴原告
    遲至九十二年十二月三十一日始向原審法院提起本件反訴，亦有抗告人之「針對
    限期起訴提起民事聲明反訴狀」加蓋本院收發章附卷可憑，依前揭規定，其反訴
    顯難認為合法，原審法院裁定駁回，於法並無不當，至於抗告人曾於九十二年八
    月七日所提出之「民事對支付命令聲明異議並聲請民事歸還給付命令起訴」狀中
    ，並未表明提起反訴意思，有該書狀在卷可稽，且抗告人於原審九十二年九月一
    日言詞辯論期日亦未為反訴之聲明，此有該日言詞辯論筆錄在卷可參。抗告意旨
    以原裁定違反善良風俗，依法無效云云，指摘原裁定不當，求為廢棄，非有理由
    ，應予駁回。
四、據上論結，本件抗告為無理由，依民事訴訟法第四百三十六條之三十二第三項、
    第四百九十五條之一第一項、第四百四十九條第一項、第九十五條、第七十八條
    、第四百三十六條之十九，裁定如主文。
中　　　華　　　民　　　國　　九十三　　年　　　九　　　月　　  十    　日
                                      臺灣臺中地方法院民事第三庭
~B審判長法官　張瑞蘭
~B　　　法官　林宗成
~B      法官　張國華
右正本證明與原本無異。
本裁定不得抗告。
中　　　華　　　民　　　國　　九十三　　年　　　九　　　月　　  十    　日
~B法院書記官
